臺灣桃園地方法院刑事判決　　　　　　　　　　　　　九十三年度訴緝字第九二號
　　公　訴　人　臺灣桃園地方法院檢察署檢察官
　　被　　　告　甲○○
右列被告因違反毒品危害防制條例案件，經檢察官提起公訴（九十二年度毒偵字第六
八０號、九十二年度毒偵字第一六０九號），及移送併辦（九十三年度毒偵字第一四
０號、九十三年度毒偵字第四二六號、九十三年度毒偵字第一二０五號），經本院合
議庭裁定改依簡式審判程序，判決如左：
    主  文
甲○○連續施用第一級毒品，累犯，處有期徒刑拾壹月。
扣案含第一級毒品海洛因之殘渣袋壹個（殘渣無法析離），沒收銷燬。
    事  實
一、甲○○前曾於民國八十七年間因施用毒品案件，經本院以八十七年度毒聲字第三
    六五號裁定，令入勒戒處所施以觀察、勒戒後，認無繼續施用毒品之傾向，而於
    八十七年七月十三日執行完畢，並於翌（十四）日釋放，由臺灣桃園地方法院檢
    察署檢察官於八十七年七月十四日，以八十七年度偵字第八八七四號不起訴處分
    確定；復於同年間因施用毒品案件，經本院以八十七年度毒聲字第二八四八號裁
    定送觀察、勒戒後，認有繼續施用毒品之傾向，再以八十八年度毒聲字第八八０
    號裁定送強制戒治，並由同署檢察官提起公訴，經本院於八十八年七月二十二日
    ，以八十八年度訴字第三三六號判決判處應執行有期徒刑一年確定；又於八十九
    年間因施用毒品案件，經本院於八十九年十月一日，以八十九年度易字第一四三
    二號判決判處有期徒刑六月確定，上開二案接續執行，並於九十一年四月二十五
    日縮短刑期假釋期滿視為執行完畢（構成累犯）。詎甲○○仍不思戒除毒癮，又
    基於施用第一級毒品海洛因之概括犯意，自九十二年二月十四日晚間某時起至同
    年十二月二十八日中午某時止，連續在其桃園縣平鎮市○○街二九巷十七號住處
    ，以針筒注射之方式施用第一級毒品海洛因多次。嗣經警先於九十二年二月二十
    一日十九時三十分許，在上開住處查獲，並扣得含第一級毒品海洛因之殘渣袋一
    個（殘渣無法析離）；又於同年五月十四日十九時三十分許，在桃園縣中壢市○
    ○○路四七巷十二號三樓三０五室為警查獲；復經警於同年十月二十三日十九時
    十分許，通知其到埸採尿送驗，呈嗎啡陽性反應而查獲；再於同年十一月二十九
    日二十二時許，在上開住處為警查獲；另經警於同年十二月二十九日十五時三十
    分許，在桃園縣中壢市○○路三二一巷八十九號查獲。
二、案經桃園縣政府警察局中壢分局報請臺灣桃園地方法院檢察署檢察官偵查起訴暨
    桃園縣政府警察局中壢分局、平鎮分局報請同署檢察官移送併辦。
    理  由
一、右揭事實，業據被告甲○○於本院審理中坦承不諱，且其於九十二年二月二十一
    日、同年五月十四日、同年十月二十三日、同年十一月二十九日及同年十二月二
    十九日為警查獲時所採尿液，經送檢驗結果確呈嗎啡陽性反應，此亦有桃園縣衛
    生局不法藥物尿液檢定書四紙及昭信科技顧問股份有限公司濫用藥物陽性檢體檢
    驗報告一紙在卷可稽，並有含第一級毒品海洛因之殘渣袋一個扣案可資佐證，再
    參以第一級毒品海洛因一經沾染本即有反覆施用之慣常特性，堪認被告前揭自白
    與事實相符。又被告前於八十七年間因施用毒品案件，經本院以八十七年度毒聲
    字第三六五號裁定，令入勒戒處所施以觀察、勒戒後，認無繼續施用毒品之傾向
    ，而於八十七年七月十三日執行完畢，並於翌（十四）日釋放，由臺灣桃園地方
    法院檢察署檢察官於八十七年七月十四日，以八十七年度偵字第八八七四號不起
    訴處分確定；復於同年間因施用毒品案件，經本院以八十七年度毒聲字第二八四
    八號裁定送觀察、勒戒後，認有繼續施用毒品之傾向，再以八十八年度毒聲字第
    八八０號裁定送強制戒治，並由同署檢察官提起公訴，經本院於八十八年七月二
    十二日，以八十八年度訴字第三三六號判決判處應執行有期徒刑一年確定；又於
    八十九年間因施用毒品案件，經本院於八十九年十月一日，以八十九年度易字第
    一四三二號判決判處有期徒刑六月確定等節，則有上開不起訴處分書、臺灣高等
    法院被告全國前案紀錄表、臺灣桃園地方法院檢察署刑案查註紀錄表及法務部全
    國檢察官線上查詢刑案人犯在監所最新資料報表等在卷可考。是被告於觀察、勒
    戒執行完畢釋放後五年內再犯，且係檢察官為不起訴處分後五年內三犯以上本案
    施用第一級毒品之罪，事證明確，其犯行洵堪認定，應予依法論科。
二、查被告行為後，毒品危害防制條例全文三十六條，業於九十二年七月九日修正公
    布，並於九十三年一月九日施行。依修正後之第三十五條第一項第三款及第二項
    規定：「於中華民國九十二年六月六日本條例修正施行前繫屬之施用毒品案件，
    於修正施行後，適用修正後之規定，審判中之案件，由法院依修正後規定處理之
    。前項情形，依修正前之規定有利於行為人者，適用最有利於行為人之法律。」
    ，而依修正前第二十條第三項之規定，經不起訴處分確定後，五年內三犯以上施
    用毒品罪者應依法起訴，嗣上開規定業經刪除，且同條例第二十三條第二項則修
    正為觀察、勒戒執行完畢釋放後，五年內再犯第十條之罪者，應依法追訴。從而
    ，本案不論適用修正前或修正後之規定，被告上開施用毒品犯行均應依法追訴，
    即不因法律修正而受有不利，再者，該條例有關施用第一級毒品之罰則，其法定
    刑度於修正前後並無更動，亦無有利或不利於被告之別，自應依修正後之規定處
    理。被告於右揭時、地，非法施用第一級毒品海洛因之行為，係犯修正後毒品危
    害防制條例第十條第一項之施用第一級毒品罪。其施用第一級毒品海洛因前持有
    第一級毒品海洛因之低度行為，為施用之高度行為所吸收，不另論罪。被告多次
    施用第一級毒品海洛因之犯行，時間緊接，方法相同，觸犯構成要件相同之罪名
    ，顯係基於概括犯意為之，為連續犯，應依刑法第五十六條之規定以一罪論，並
    加重其刑。又被告有如事實欄所載之犯罪科刑執行情形，有臺灣桃園地方法院檢
    察署刑案資料查註紀錄表及臺灣高等法院被告全國前案紀錄表各一份存卷可參，
    其於五年內再犯有期徒刑以上之本罪，為累犯，並依法遞加重其刑。至公訴人雖
    僅敘及被告於九十二年二月二十一日及同年五月十四日採尿回溯前二十六小時內
    某時有施用第一級毒品海洛因之犯行，惟其餘部分與起訴部分有連續犯之裁判上
    一罪關係，為起訴效力所及，本院自應併予審酌，附此敘明。爰審酌被告前曾因
    施用毒品，分別經觀察、勒戒、強制戒治及判處徒刑後，仍不知悔改警惕，猶繼
    續施用毒品，本不宜寬貸，惟念其犯後坦承犯行，尚知悔悟，且施用毒品乃自戕
    行為，及對社會危害性等一切情狀，量處如主文所示之刑，以資懲儆。
三、扣案之殘渣袋一個，經送鑑定結果內含第一級毒品海洛因且無法析離，有卷附之
    國防部憲兵司令部刑事鑑識中心九十二年十一月五日（九二）宇鑑字第一四七九
    三號鑑驗通知書一紙可按，不問屬於被告與否，應依修正後毒品危害防制條例第
    十八條第一項前段之規定，沒收銷燬之。另查扣可能摻雜不明成分之香菸一支，
    被告則否認為其所有，辯稱：係其男友黃中欽所寄放等語，而被告既已坦認其施
    用毒品之犯行，實無再就此一無關刑責之部分予以否認之理，是被告上開所辯，
    尚非全然不可採信，此外亦查無證據足資證明上開物品係被告所有，且與其犯本
    案相關聯，就此部分，自不予宣告沒收。
四、本件被告所犯係死刑、無期徒刑或最輕本刑為三年以上有期徒刑以外之罪，亦非
    高等法院管轄第一審之案件，其於準備程序中就被訴事實為有罪之陳述，經本院
    告知簡式審判程序之旨，並聽取公訴人、被告之意見後，爰依刑事訴訟法第二百
    七十三條之一第一項規定合議裁定由受命法官獨任進行簡式審判程序，併此敘明
    。
據上論斷，應依刑事訴訟法第二百七十三條之一第一項、第二百九十九條第一項前段
，修正後毒品危害防制條例第十條第一項、第三十五條第一項第三款、第十八條第一
項前段，刑法第十一條前段、第五十六條、第四十七條，判決如主文。
本案經檢察官崔秉君到庭執行職務。
中　　　華　　　民　　　國　　九十三　　年　　　九　　　月　　　十　　　日
                                臺灣桃園地方法院刑事第十一庭
                                    法  官    丁  俊  成
右正本證明與原本無異。
如不服本判決，應於判決送達後十日內向本院提出上訴狀（應附繕本），上訴於臺灣
高等法院。
                                    書記官    簡  慧  瑛
中　　　華　　　民　　　國　　九十三　　年　　　九　　　月　　 十三 　　日
附錄本案論罪科刑依據之法條：
毒品危害防制條例第十條：
施用第一級毒品者，處六月以上五年以下有期徒刑。
施用第二級毒品者，處三年以下有期徒刑。
